最高法院刑事判決　　　　　　　　　　　　　　　　八十八年度台上字第三七二號
　　上訴人　台灣高等法院花蓮分院檢察署檢察官
　　被　告　乙○○
　　　　　　甲○○
右上訴人因被告等違反槍砲彈藥刀械管制條例案件，不服台灣高等法院花蓮分院，中
華民國八十七年十月十五日第二審判決（八十七年度上訴字第三○七號，起訴案號：
台灣花蓮地方法院檢察署八十六年度偵字第一一四九號），提起上訴，本院判決如左
：
    主  文
原判決關於乙○○、甲○○部分撤銷，發回台灣高等法院花蓮分院。
    理  由
本件原判決以公訴意旨略以：何建旭（另案審理中）與李萬春因債務糾葛，竟邀同李
文益、汪秋（以上二人已判決確定）、及被告乙○○、甲○○等人，基於共同之犯
意，由何建旭提供未具殺傷力之玩具手槍三支、及具有殺傷力之土造子彈一顆，於民
國八十五年五月一日二十一時三十分許，同往花蓮縣花蓮市○○街十七號李萬春住處
，分持該槍枝或徒手毆打李萬春頭部等多處（傷害部分業據李萬春於偵查中撤回告訴
）。經李萬春反擊及家人曾宗華、鄒月鳳等人救援，因不敵而逃逸，不慎將子彈一顆
掉落在現場。因認被告乙○○、甲○○等人係犯修正前槍砲彈藥刀械管制條例第十一
條第三項未經許可無故持有子彈罪嫌。經調查，不能證明被告乙○○、甲○○犯罪，
因而維持第一審諭知被告乙○○、甲○○無罪之判決，固非無見。
惟查：乙○○於警訊中供稱：「……，之後何建旭就叫我們走，到了門口時甲○○也
拿他們改造四五手槍向屋內射擊二發未擊發，之後我們就上車要離開，我還未上車時
又被李萬春從後方抱著，於是情急之下就用手邊的改造四五手槍向後揮打李萬春，後
來何建旭跑過來幫我打跑李萬春，之後何建旭就拿走我手中的改造四五手槍，後來我
們就分乘二部車離去」。同案被告何建旭於警訊中亦供稱：「其中一把甲○○持有的
手槍是他自己帶來的，不是我所提供的，警方在現場拾獲之子彈亦是甲○○他的土造
四五手槍內掉落的，該子彈是他的，不是我的」各等語。證人鄒月鳳復證稱：「我看
見姓何的將子彈上膛時掉落一顆後，馬上又撿起來，而警方查扣的一顆子彈是在何建
旭停車下車處撿到的，是不是他們掉落的這我就沒看到，也不敢確定」云云。上開各
人所供若屬實在，則上訴人甲○○既曾射擊二發而未擊發，其所持手槍內似應有子彈
。至於何建旭原掉落之子彈業已撿起，則扣案之子彈似係另外在停車處掉落之物。而
上訴人欲上車離走時，乙○○被李萬春抱住，乙○○情急以手槍擊打李萬春，該扣案
之子彈是否自乙○○所持手槍掉落，要非無疑。上開各警訊所供何以不足為不利上訴
人等之認定，原判決並未說明，自有理由不備之違誤。上訴意旨指摘原判決為不當，
非無理由，應認有撤銷發回更審之原因。
據上論結，應依刑事訴訟法第三百九十七條、第四百零一條，判決如主文。
中      華      民      國    八十八    年      一      月    二十八    日
                              最高法院刑事第九庭
                                  審判長法官  吳  雄  銘
                                        法官  羅  一  宇
                                        法官  池  啟  明
                                        法官  石  木  欽
                                        法官  王  憲  義
      右正本證明與原本無異
                                              書  記  官
中      華      民      國    八十八    年      二      月     三       日
